【裁判字號】    98,交抗,2618
【裁判日期】    981027
【裁判案由】    違反道路交通管理處罰條例
【裁判全文】
臺灣高等法院交通事件裁定            98年度交抗字第2618號
抗  告  人
即受處分人  甲○○
上列抗告人因違反道路交通管理處罰條例案件，不服臺灣板橋地
方法院中華民國98年9月24日所為裁定（98年度交聲字第3471號
），提起抗告，本院裁定如下：
    主  文
抗告駁回。
    理  由
一、原裁定意旨略以：按受處分人不服道路交通管理處罰條例第
    八條主管機關所為之處罰，得於接到裁決書之翌日起20日內
    ，向管轄地方法院聲明異議，道路交通管理處罰條例第87
    條第1項定有明文。又交通法庭認聲明異議不合法律上之程
    式或其異議權已經喪失者，應以裁定駁回之，但其不合法律
    上之程式可補正者，應先定期命為補正，逾期不補正者，即
    予駁回，道路交通案件處理辦法第18條定有明文。查本件抗
    告人即受處分人甲○○係於民國98年8月12日收受原處分機
    關所為本件裁決書，有裁決書、送達證書在卷可稽，而抗告
    人遲至98年9月4日始向原法院提出聲明異議狀，有聲明異議
    狀上收狀戳可按，經核已逾聲明異議20日期間，其異議權已
    喪失且無從補正，本件聲明異議為不合法，應予駁回等語。
二、抗告意旨略以：抗告人因照顧家中領有殘障手冊之兄妹致生
    活大亂，且又難以回復生活秩序，不定時狀況層出不窮，又
    原法院是否漏算在途期間，或當時係夜間送狀，逢法院未開
    門，電鈴故障，導致未及進入法警室云云。
三、經查：
  (一)按受處分人不服道路交通管理處罰條例第8 條所定主管機關
    所為之處罰，得於接到裁決書之翌日起20日內，向管轄地方
    法院聲明異議，道路交通管理處罰條例第87條第1 項定有明
    文。次按交通法庭認聲明異議不合法律上之程式或其異議權
    已經喪失者，應以裁定駁回之，道路交通案件處理辦法第18
    條前段亦有明文。又處理違反道路交通管理事件，有關文書
    送達之程序，依行政程序法之規定，復為違反道路交通管理
    事件統一裁罰基準及處理細則第5 條所明定。
  (二)本件抗告人駕駛N37-670號重型機車，於98年3月23日11時3
    行經台北市○○○路○段師範大學前（往東）處，經警舉發
    「限速50公里，經測時速72公里，超速20公里以上未滿40公
    里」違規，經台北市政府警察局交通警察大隊依道路交通管
    理處罰條例第40條舉發，並由原處分機關於98年8月4日掣發
    北市裁申字第裁22-A00000000號違反道路交通管理事件裁決
    書，復於98年8月12日送達於抗告人之住所，由抗告人親自
    蓋章簽收等情，有臺灣郵政掛號郵政收件回執在卷可憑（見
    原審卷第19頁），此裁決書之送達業已合法。遽抗告人竟遲
    至98年9月4日始具狀向法院提出聲明異議，縱使扣除在途期
    間2日，顯已逾20日之法定期間，揆諸首揭規定，其異議顯
    然不合法律上之程式，且無從命補正，原審予以裁定駁回，
    經核尚無違誤或不當。受處分人因可歸責於己之事由致遲誤
    聲明異議之法定期間，猶執上情提起抗告，指摘原裁定不當
    ，並無理由，自應予駁回。
四、據上論斷，應依道路交通管理處罰條例第89條，道路交通案
    件處理辦法第26條，刑事訴訟法第412條，裁定如主文。
中    華    民    國    98    年    10    月    27    日
                    交通法庭審判長法  官  吳鴻章
                                  法  官  曾淑華
                                  法  官  汪梅芬
以上正本證明與原本無異。
不得抗告。
                                  書記官  劉寶鈴
中    華    民    國    98    年    10    月    27    日


司法院資訊處製作；財團法人民間司法改革基金會備份。
